臺灣基隆地方法院基隆簡易庭小額民事判決
110年度基小字第1810號
原      告  明台產物保險股份有限公司

法定代理人  長瀬耕一
訴訟代理人  陳振盛  
被      告  張安豪  


上列當事人間請求侵權行為損害賠償事件，本院於民國110年11
月10日言詞辯論終結，判決如下：
    主  文
被告應給付原告新臺幣柒萬肆仟參佰玖拾壹元，及自民國一百一
十年十月二十七日起至清償日止，按年息百分之五計算之利息。
原告其餘之訴駁回。
訴訟費用新臺幣壹仟元，由被告負擔新臺幣捌佰壹拾伍元，餘由
原告負擔。
本判決原告勝訴部分得假執行，但被告如以新臺幣柒萬肆仟參佰
玖拾壹元為原告預供擔保，得免為假執行。
    事實及理由
一、被告經合法通知，未於言詞辯論期日到場，核無民事訴訟法
    第386條所列各款情形，爰依民事訴訟法第436條之23、第43
    6 條第2項、第385條第1項前段之規定，准原告訴訟代理人
    之聲請，由其一造辯論而為判決。
二、原告主張：
    原告承保訴外人林慶祥所有車號000-0000號車輛（下稱系爭
    車輛）之車體損失險，系爭車輛於民國108年11月24日12時3
    4分許，由林慶祥駕駛，行經新北市金山區中興路與民生路5
    1巷口，與被告所駕駛之車號0000-00號自用小客車發生碰撞
    而受損，系爭車輛修復之必要費用合計新臺幣（下同）91,3
    13元（零件費用43,569元、鈑金費用21,760元、烤漆費用25
    ,984元)，原告已依保險契約給付被保險人修復系爭車輛，
    依法取得代位求償權，爰依民法第184條第1項、第191條之2
    之規定，提起本件訴訟，並聲明：㈠被告應給付原告91,313
    元及自起訴狀繕本送達被告之翌日起至清償日止，按年息百
    分之5計算之利息。㈡訴訟費用由被告負擔。
三、被告經合法通知，未於言詞辯論期日到庭，亦未提出書狀作
    何聲明或陳述。 
四、本院之判斷： 
　㈠原告主張被告駕駛車號0000-00號自用小客車，於108年11月2
    4日12時34分許，行經新北市金山區中興路與民生路51巷口
    處，與系爭車輛發生碰撞，致系爭車輛受損，原告已依保險
    契約賠償被保險人系爭車輛之維修費用91,313元等事實，業
    據原告提出明台產物保險股份有限公司汽車保險單原本、系
    爭車輛行車執照影本、新北市政府警察局道路交通事故當事
    人登記聯單影本、道路交通事故當事人住址資料申請書影本
    、蓋有博達汽車股份有限公司圓戳章之估價單原本、蓋有道
    寬汽車商行統一發票專用章之統一發票原本、電子發票證明
    聯原本、明台產物保險股份有限公司汽車險賠款同意書原本
    、新北市政府警察局道路交通事故初步分析研判表原本等件
    為證，且經本院依職權向新北市政府警察局金山分局調取本
    件交通事故相關資料（見該局110年8月13日新北警金交字第
    1104284387號函附新北市政府警察局道路交通事故初步分析
    研判表、道路交通事故現場圖、A3類道路交通事故調查紀錄
    表、道路交通事故照片、道路交通事故當事人酒精測定紀錄
    表、道路交通事故當事人登記聯單、駕駛執照及行車執照影
    本）在卷可稽，堪信為真。
　㈡按「行車前應注意之事項，依下列規定：…七、起駛前應顯示
    方向燈，注意前後左右有無障礙或車輛行人，並應讓行進中
    之車輛行人優先通行。」，道路交通安全規則第89條第1項
    第7款定有明文。經查，被告於警詢時陳稱：「當時我車字
    停在中興路旁收費停車場，要準備駛出停車場，我打右轉彎
    要進入中興路，結果與對方發生擦撞。」等語（見被告A3類
    道路交通事故調查紀錄表）。林慶祥於警詢時陳稱：「我當
    時行經中興路往淡水方向，旁邊有一排車在等停車位，於是
    我從旁邊開過去，結果與對方發生擦撞。」等語（見林慶祥
    A3類道路交通事故調查紀錄表）。可知本件交通事故之發生
    ，係被告駕駛車輛，於停車場出口起駛欲右轉時，疏未注意
    禮讓行進中之系爭車輛先行，既貿然起步，致與系爭車輛發
    生碰撞，應認被告對本件交通事故係有過失，且其過失行為
    與系爭車輛受損有相當因果關係。而原告已依保險契約給付
    系爭車輛之修復費用，自得依保險法第53條規定代位行使對
    被告之損害賠償請求權。
　㈢按因故意或過失，不法侵害他人之權利者，負損害賠償責任
    。汽車、機車或其他非依軌道行駛之動力車輛，在使用中加
    損害於他人者，駕駛人應賠償因此所生之損害，民法第184
    條第1項前段、第191條之2前段分別定有明文。次按負損害
    賠償責任者，除法律另有規定或契約因有訂定外，應回復他
    方損害發生前之原狀；第一項情形，債權人得請求支付回復
    原狀所必要之費用，以代回復原狀，民法第213條第1項、第
    3項定有明文。再按物被毀損時，被害人除得依民法第196 
    條請求賠償外，並不排除民法第213條至第215條之適用。依
    民法第196條請求賠償物被毀損所減少之價額，得以修復費
    用為估定之標準，但以必要者為限（例如：修理材料以新品
    換舊品，應予折舊）。被害人如能證明其物因毀損所減少之
    價額，超過必要之修復費用時，就其差額，仍得請求賠償（
    最高法院77年度第9次民事庭會議決議㈠參照）。查原告主張
    系爭車輛之修復費用，依上揭蓋有博達汽車股份有限公司圓
    戳章之估價單、蓋有道寬汽車商行統一發票專用章之統一發
    票及電子發票證明聯等記載之總金額合計為91,313元(鈑金2
    1,760元、烤漆25,984元、零件43,569元)，而系爭車輛出廠
    年月為107年11月，至108年11月24日車禍受損之日止，依營
    利事業所得稅查核準則第95條第6款規定：「固定資產提列
    折舊採用定率遞減法者，以一年為計算單位，其使用期間未
    滿一年者，按實際使用之月數相當於全年之比例計算之，不
    滿一月者，以月計」之方法計算結果，使用之時間應以1年1
    月計，其車輛及附加零件已有折舊，應將折舊部分予以扣除
    。本院依行政院所頒固定資產耐用年數表及固定資產折舊率
    之規定，自用小客車之耐用年數為5年，依定率遞減法每年
    折舊千分之369，則原告請求之修理費中零件費用43,569元
    ，依上開標準計算折舊後，原告所得請求之材料費用為26,6
    47元（第1年折舊值43,569元×0.369＝16,077元，第1年折舊
    後價值43,569元-16,077元＝27,492元，第2年折舊值27,492
    元×0.369×(1/12)＝845元，第2年折舊後價值27,492元-845元
    =26,647元，元以下四捨五入，下同）。加計其餘不應折舊
    之修復金額（鈑金21,760元、烤漆25,984元），則修復系爭
    車輛之必要費用應為74,391元（計算式：26,647元＋21,760
    元＋25,984元＝74,391元）。
五、綜上所述，原告依民法侵權行為之規定及代位之法律關係，
    請求被告給付74,391元，及自起訴狀繕本送達之翌日即110
    年10月27日起至清償日止，按年息百分之5計算之利息，為
    有理由，應予准許。逾此範圍之請求，為無理由，應予駁回
    。
六、本件係適用小額訴訟程序所為被告敗訴之判決，依民事訴訟
    法第436條之20規定，就原告勝訴部分依職權宣告假執行。
    並依職權宣告被告預供擔保得免為假執行。
七、訴訟費用即第一審裁判費1,000元，由被告負擔815元（計算
    式：1,000元×74,391元/91,313元＝815元），餘由原告負擔
    。
八、據上論結，本件原告之訴為一部有理由、一部無理由，依民
    事訴訟法第436條之23、第436條之19第1項、第436條之20、
    第436條第2項、第385條第1項前段、第392條第2項、第79條
    、第87條第1項判決如主文。
中    華    民    國    110    年    11   月    29    日
                  基隆簡易庭  法  官  高偉文
以上正本係照原本作成。
對於本件判決如有不服，應於收受送達後20日內向本院提出上訴
書狀，上訴於本院合議庭，並按他造當事人之人數附具繕本。
當事人之上訴，非以判決違背法令為理由不得為之，上訴狀應記
載上訴理由，表明下列各款事項：
(一)原判決所違背之法令及其具體內容。
(二)依訴訟資料可認為原判決有違背法令之具體事實。
如委任律師提起上訴者，應一併繳納上訴審裁判費。
中    華    民    國    110    年    11   月    29    日
                              書記官  蕭靖蓉